Minutes et répertoires du notaire Charles DENIS de VILLIERS, janvier 1820 - 6 mai 1822 (étude XXIX)
Archives nationales
- Répertoire(s) de Charles DENIS de VILLIERS, 1820 - 16 juin 1825; MC/RE/XXIX/11 - MC/RE/XXIX/12
  - Répertoire. 1821, 8 décembre - 1825, 16 juin, 8 décembre 1821 - 16 juin 1825; MC/RE/XXIX/12
    - Inventaire après décès: Venet, Jeanne-Marguerite. Gagnage, Honoré-Denis (veuve). Toile (ancien marchand de). Cassette (rue), n° 18, 5 avril 1822
      inventaire après décès; Cassette (rue); Venet, Jeanne-Marguerite; Gagnage, Honoré-Denis